【裁判字號】    95,抗,14
【裁判日期】    950629
【裁判案由】    拍賣抵押物
【裁判全文】
臺灣嘉義地方法院民事裁定          九十五年度抗字第一四號
抗  告  人  甲○○
相  對  人  乙○○
上列當事人間聲請拍賣抵押物事件，抗告人對於中華民國九十五
年三月一日本院嘉義簡易庭九十五年度拍字第六八號所為裁定，
提起抗告，裁定如下：
    主  文
抗告駁回。
抗告程序費用由抗告人負擔。
    理  由
一、按抵押權人，於債權已屆清償期，而未受清償者，得聲請法
    院，拍賣抵押物，就其賣得價金而受清償，民法第八百七十
    三條第一項定有明文。又聲請拍賣抵押物，原屬非訟事件，
    只須其抵押權已經依法登記，且債權已屆清償期而未受清償
    ，法院即應為准許拍賣之裁定。至於為拍賣程序基礎之私法
    上權利有瑕疵時，應由爭執其權利之人提起訴訟，以資救濟
    ，不得僅依抗告程序聲明其有爭執，並據為廢棄拍賣裁定之
    理由（最高法院四十九年臺抗字第二四四號、五十一年臺抗
    字第二六九號判例意旨可資參照）。是聲請拍賣抵押物事件
    ，為裁定之法院僅就抵押權人所提出之債權憑證、抵押權設
    定契約書、他項權利證明書、土地登記謄本為形式上之審查
    ，尚無從審酌屬於實體上法律關係之事由。
二、抗告意旨略以：抗告人非本件借款之債務人，僅為借款之擔
    保物提供人，且相對人已向債務人收取償還本金債權二十萬
    元，僅餘本金三十萬元尚未清償，並且相對人對於本件借款
    已變為不定期消費借貸，未依法定一個月以上之催告，即聲
    請拍賣抵押物，未有適當，故提出抗告云云。
三、經查本件相對人主張對於抗告人有原裁定所載之債權，並以
    原裁定主文所示之不動產設定抵押權，且經依法登記，該債
    權又已屆清償期而未受清償，有相對人提出票據借據、他項
    權利證明書、抵押權設定契約書及土地登記謄本等可證，原
    法院據以准許相對人拍賣抵押物之聲請，即無不當。抗告人
    上開抗告意旨核係實體法律關係之爭執，依首揭說明，並非
    拍賣抵押物之非訟事件程序中所得審究，自無礙於相對人就
    設定抵押之不動產聲請拍賣而為清償之權利行使，抗告人主
    張之上揭實體事項，應另行起訴，以求解決。其提起本件抗
    告，請求廢棄原裁定，為無理由，應予駁回。
四、據上論結，本件抗告為無理由，依非訟事件法第四十六條、
    第二十一條第二項、第二十四條第一項，民事訴訟法第四百
    九十五條之一第一項、第四百四十九條第一項、第七十八條
    ，裁定如主文。
中    華    民    國   九十五  年   六   月  二十九   日
                  民事第一庭審判長法  官 曾文欣
                                  法  官 陳端宜
                                  法  官 陳俞婷
以上正本係照原本作成。
如不服本裁定，僅得於收受本裁定正本送達後十日內，以適用法
規顯有錯誤為理由，向本院提出再抗告狀，經本院許可後始可再
抗告。
中    華    民    國   九十五  年   六   月  二十九   日
                                  書記官 林美足


司法院資訊處製作；財團法人民間司法改革基金會備份。
